臺灣南投地方法院刑事判決　
111年度投侵簡字第1號
公  訴  人  臺灣南投地方檢察署檢察官 
被      告  吳重毅




上列被告因妨害性自主等案件，經檢察官提起公訴（108年度少
連偵字第72號），被告於本院準備程序中自白犯罪，本院認宜以
簡易判決處刑（110年侵訴緝字第1號案件），逕以簡易判決處刑
如下：
    主    文
乙○○對於十四歲以上未滿十六歲之女子為有對價之性交行為，
處有期徒刑肆月。緩刑貳年，緩刑期間付保護管束。 
    事實與理由
一、犯罪事實：
 ㈠乙○○明知代號3351甲  10801號之女子（民國93年4月生，案發
   時係14歲以上未滿16歲之女子，真實姓名年籍詳如卷附密封
   袋內對照表，下稱甲女) 為14歲以上未滿16歲之女子，竟仍
   基於對14歲以上未滿16歲之女子為性交、與未滿16歲之人為
   有對價性交行為之犯意，於107年9月18日晚間10時35分至同
   日晚間11時6分許，在位於南投縣○○鎮○○路○段000號之花都汽
   車旅館206號房間內，以其陰莖插入甲女陰道之方式而為性交
   易得逞一次，乙○○並因而給付甲女新臺幣（下同）1,000 元
   ，以作為此次性交易之對價。嗣因甲女懷孕至醫院引產，為
   醫院通報南投縣政府社會及勞動處函轉南投縣政府警察局，
   因而循線查悉上情。
 ㈡案經南投縣政府警察局移送臺灣南投地方檢察署檢察官偵查起
   訴。
二、認定犯罪事實所憑之證據及理由：
　　上揭犯罪事實業據被告於偵查中、本院訊問及準備程序時坦
    承不諱（見他卷三【詳如卷宗對照表，下同】第80至81頁、
    本院卷第36、88頁）；核與證人即被害人甲女警詢中之證述
    （見警卷第102至107頁）情節大致相符；並有107年9月18日
    花都汽車旅館交班報表、車輛詳細資料報表各1份、被告LIN
    E個人主頁及照片2張、與甲女對話紀錄、貼文翻拍照片共7
    張、性侵害犯罪事件通報表、性侵害案件通報表、性侵害案
    件減少被害人重複陳述作業訊前訪視紀錄表、性侵害案件胚
    胎採證監管紀錄表、性侵害案件驗證同意書、內政部警政署
    刑事警察局刑生字第1080011541號鑑定書各1 份、妨害性自
    主案被害人（關係人）代號與真實姓名對照表3份、南投縣
    政府警察局婦幼警察隊勘察採證同意書1 份、甲女LINE個人
    主頁擷圖2 張、甲女個人資料擷圖3 張、群主頁截圖1張（
    見警卷第112至120、156、157、405頁密封袋）、內政部警
    政署刑事警察局108年9月10日刑生字第1080076201號鑑定書
    （見108侵訴24卷第49至55頁）在卷可稽；足認被告之自白
    與事實相符，得予採信。本案事證明確，被告犯行足堪認定
    ，應予依法論科。
三、論罪科刑
 ㈠按刑法妨害性自主罪章係針對違反他人性自主意願或對欠缺性
   自主能力之人為性侵害之處罰專章，其中第227條第1項至第4
   項，對於未滿14歲以及14歲以上未滿16歲之男女為性交或猥
   褻之行為，分別定有處罰之規定。係因年稚之男女不具或欠
   缺性自主之決定能力，故特設處罰明文以資保護（最高法院1
   00年度台非字第69號判決要旨參照）。經查，甲女係93年4月
   出生，有甲女真實姓名對照表在卷足憑（見警卷第405頁密封
   袋），堪認甲女於本案被告行為時，為年滿14歲，未滿16歲
   之女子，且被告亦知悉甲女之年紀，業據被告供陳在卷（見
   他卷三第80頁、本院卷第88頁），仍於徵得甲女同意下，與
   甲女為有對價之性交行為1次。核被告與甲女有對價之性交行
   為，係犯兒童及少年性剝削防制條例第31條第1項之與未滿16
   歲之人為有對價之性交罪，應依刑法第227條第3項之對於14
   歲以上未滿16歲之女子為性交罪論處。
 ㈡又被告雖係對於未滿18歲之少年故意犯罪，然因兒童及少年性
   剝削防制條例第31條第1項、刑法第227條第3項之規範目的，
   係因14歲以上未滿16歲之未成年男女，智識程度尚屬薄弱，
   發育未臻完全，思慮有欠成熟，同時難以確實理解性交之意
   義，而無承諾性交之能力，為保護其身心健康及善良風俗而
   為之規定，即便取得14歲以上未滿16歲之被害人同意，而與
   之性交，仍無法脫免其罪責，從而，被告雖對於12歲以上未
   滿18歲之少年故意犯罪，惟刑法第227條第3項及兒童及少年
   性剝削防制條例第31條第1項之規定，已將「對於14歲以上未
   滿16歲之男女」、「與未滿16歲之人」列為犯罪構成要件，
   係以被害人年齡所設之特別規定，依兒童及少年福利與權益
   保障法第112條第1項但書規定，自毋庸再依該條項前段規定
   加重其刑。
 ㈢爰以行為人之責任為基礎，審酌被告明知被害人甲女為未滿16
   歲之少女，身心未發展完全，竟仍為本案犯行，影響被害人
   甲女身心發展之健全，亦妨害社會秩序及善良風俗；然念及
   被告犯後於偵查、本院訊問、準備程序中均坦承犯行，復與
   被害人甲女之法定代理人達成和解（見本院卷第63、64頁調
   解成立筆錄），且履行完畢（見本院卷第63、64、67頁）；
   兼衡被告犯罪之動機、手段、所生危害、犯罪情節，自陳大
   學肄業之智識程度，經濟狀況勉持，從事工廠作業員（見本
   院卷第89頁）之家庭生活經濟狀況等一切情狀，暨本院審酌
   被告之品行，此有臺灣高等法院被告前案紀錄表1份附卷可查
   ，量處如主文所示之刑。
 ㈣被告未曾因故意犯罪受有期徒刑以上刑之宣告，一時衝動、致
   罹刑典，犯後坦承犯行、具有悔意，業與甲女之法定代理人
   成立調解，且履行完畢，是經此刑事程序後，應能知所警惕
   而無再犯之虞，本院因認所宣告之刑，以暫不執行為適當，
   爰依刑法第74條第1項第1款之規定，宣告緩刑2年，以啟自新
   。又被告所犯係刑法第91條之1第1項所列之罪，自應依刑法
   第93條第1項第1款規定，併予宣告於緩刑期間付保護管束，
   俾能由觀護人予以適當督促，並發揮附條件緩刑制度之立意
   ，以期符合本件緩刑目的。
四、依刑事訴訟法第449條第2項、第3項，逕以簡易判決處刑如
    主文。
五、如不服本件判決，得自收受送達之日起20日內，向本院提起
    上訴狀（須附繕本），上訴於本院管轄之第二審地方法院合
    議庭。 
本案經檢察官張弘昌提起公訴，檢察官吳宣憲、陳俊宏到庭執行
職務。 
中　　華　　民　　國　　111 　年　　6 　　月　　23　　日
 　　　　　　　　 南投簡易庭  法  官  陳盈呈
以上正本與原本無異。
如不服本判決應於判決送達後20日內向本院提出上訴狀，（均須
按他造當事人之數附繕本）「切勿逕送上級法院」。
告訴人或被害人如對於本判決不服者，應具備理由請求檢察官上
訴，其上訴期間之計算係以檢察官收受判決正本之日期為準。
                              書記官  林儀芳
中　　華　　民　　國　　111 　年　　6 　　月　　23　　日
附錄本案論罪科刑法條全文 :
刑法第227 條：
對於未滿十四歲之男女為性交者，處三年以上十年以下有期徒刑
。
對於未滿十四歲之男女為猥褻之行為者，處六月以上五年以下有
期徒刑。
對於十四歲以上未滿十六歲之男女為性交者，處七年以下有期徒
刑。
對於十四歲以上未滿十六歲之男女為猥褻之行為者，處三年以下
有期徒刑。
第一項、第三項之未遂犯罰之。
兒童及少年性交易防制條例第31條
與未滿十六歲之人為有對價之性交或猥褻行為者，依刑法之規定
處罰之。
十八歲以上之人與十六歲以上未滿十八歲之人為有對價之性交或
猥褻行為者，處 3 年以下有期徒刑、拘役或新臺幣 10 萬元以
下罰金。
中華民國人民在中華民國領域外犯前二項之罪者，不問犯罪地之
法律有無處罰規定，均依本條例處罰。

卷宗對照表

卷宗名稱 簡稱 南投縣政府警察局婦幼警察隊投警婦字第1080040460號刑案偵查卷宗 警卷 臺灣南投地方檢察署108年度他字第648號偵查卷宗卷一 他卷一 臺灣南投地方檢察署108年度他字第648號偵查卷宗卷二 他卷二 臺灣南投地方檢察署108年度他字第648號偵查卷宗卷三 他卷三 臺灣南投地方法院108年度侵訴字第24號刑事卷宗 108侵訴24卷 臺灣南投地方法院111年度投侵簡字第1號刑事卷宗 本院卷